臺灣臺北地方法院民事判決　　　　93年度訴字第5333號
原　　　告　歌林天龍音樂事業股份有限公司
法定代理人　李敦仁
訴訟代理人　陳忠義
被　　　告　高帝影音有限公司
法定代理人　林佑芫
被　　　告　乙○○
　　　　　　甲○○
當事人間給付買賣價金事件，經本院於中華民國94年4月29日言
詞辯論終結，判決如左：
    主    文
被告應連帶給付原告新台幣玖拾陸萬參仟零玖拾元，及自民國九
十四年三月二十四日起至清償日止，按年息百分之五計算之利息
。
訴訟費用由被告連帶負擔。
本判決於原告以新台幣參拾貳萬伍仟元供擔保後，得假執行。
    事實及理由
一、本件原告主張：被告高帝影音有限公司（以下稱高帝公司）
    前為經銷原告公司電化產品，於民國91年12月4日與原告公
    司簽立經銷合約書並邀被告乙○○、甲○○為連帶保證人，
    連帶保證被告高帝公司貨款、票款如期清償責任。詎高帝公
    司陸續積欠原告公司貨款達963,090元，屢經催討均未清償
    ，被告甲○○、乙○○為其連帶保證人，應與被告高帝公司
    負連帶負清償之責。被告乙○○雖於92年4月29日後已非高
    帝公司負責人，惟其為被告高帝公司之連帶保證人，且依經
    銷契約第13條約定，係定有期間之保證，其並無得隨時終止
    保證契約之權利。其如欲除去其連帶保證責任，依經銷合約
    書第11條第3項約定，須以書面通知原告，經原告同意並辦
    妥新連帶保證人程序，另訂新經銷契約後始可解除，被告乙
    ○○既未踐行兩造約定解除保證責任之程序，其自仍負連帶
    保證之責任。至於其提出甲○○之承諾書，係規範其二人間
    之債權債務關係，於原告不生效力等語。並聲明(一)被告應連
    帶給付原告963,090元，及自起訴狀繕本最後送達翌日起至
    清償日止按年息百分之五計算之利息。(二)願供擔保，請准宣
    告假執行。
二、被告高帝公司法定代理人辯稱高帝公司豹業務都是甲○○負
    責處理伊不清楚高帝公司業務及財務狀況。被告甲○○就原
    告主張高帝公司積欠之價款金額並不爭執，惟抗辯高帝公司
    因負責人變更，曾向原告公司要求重新訂約，並已簽署新合
    約交由原告公司業務王建帶回，但原告公司一直未將新合簽
    還等語。被告乙○○則以：高帝公司原由其與被告甲○○共
    同經營，其已於92年4月29日退出高帝公司之經營，並已辦
    妥負責人變更手續，其擔任負責人期間高帝公司並無積欠原
    告任何貨款，甲○○並出具承諾書表明高帝公司之債務全與
    被告乙○○無關，釐清責任。本件原告主張之貨款均發生於
    92年4月29日之後，斯時被告乙○○已非高帝公司負責人。
    被告乙○○前雖以高帝公司負責人名義與原告簽訂經銷契約
    ，惟並無以個人名義擔任連帶保證人之意，被告乙○○既非
    高帝公司負責人，且其已請被告甲○○通知原告公司其不再
    繼續擔任高帝公司之連帶保證人，則自無須負連帶清償之責
    。況保證契約與其後高帝公司與原告間個別訂立之買賣契約
    ，係個別獨立之契約，被告乙○○所為保證之效力，並不及
    於為保證時尚未存在之各該買賣契約，被告乙○○無須就高
    帝公司積欠之買賣價金負連帶清償之責等語，資為抗辯。並
    均聲明(一)原告之訴及假執行之聲請均駁回。
三、原告主張被告高帝公司於民國91年12月4日以被告乙○○、
    甲○○為連帶保證人，與原告簽訂經銷合約書約，由高帝公
    司經銷原告公司所有商品，期間自訂約日起至民國110年12
    月31日止。嗣被告高帝公司自民國92年6月起陸續積欠原告
    公司貨款共新台幣963,090元之事實，業據其提出經銷合約
    書、銷貨出貨單影本、支票暨退票理由單影本等件為證（見
    本院卷第8頁至第32頁），並為被告所不爭，原告此部分之
    主張，自堪信為真實。又原告主張被告應連帶負清償之責，
    則為被告所否認，並以前開情詞置辯，經查：
（一）按買受人對於出賣人，有交付約定價金及受領標的物之義
      務，民法第367條定有明文。又稱保證者，謂當事人約定
      ，一方於他方之債務人不履行債務時，由其代負履行責任
      之契約；又保證債務，除契約另有訂定外，包含主債務之
      利息、違約金、損害賠償及他從屬於主債務之負擔；另連
      帶債務之債權人，得對債務人中之一人或數人或其全體同
      時或先後請求全部或一部之給付，民法第739條、第740條
      、第273條第1項分別定有明文。再按遲延之債務，以支付
      金錢為標的者，債權人得請求依法定利率計算之遲延利息
      。同法第233條第1項前段亦有明文。本件被告高帝公司既
      向原告購買商品，自負有給付約定價金之義務，而被告乙
      ○○、甲○○既為被告高帝公司之連帶保證人，則依上開
      條文規定，自亦應與被告高帝公司負連帶清償之責。原告
      主張被告等應連帶給付積欠之貨款，及法定遲延利息，應
      屬可取。
（二）被告乙○○雖辯稱，其已於92年4月29日退出高帝公司之
      經營，並已辦妥負責人變更手續，本件原告主張之貨款均
      發生於92年4月29日之後，斯時其已非高帝公司負責人，
      就該債務無須負責云云，惟簽約時被告乙○○係以高帝公
      司法定代理人兼連帶保證人之身分，於系爭經銷合約書上
      高帝公司負責人兼連帶保證人欄上簽名，有該經銷商合約
      書影本在卷可稽（見本院卷第9頁背面），其既為系爭契
      約書高帝公司之連帶保證人，則縱其已非高帝公司負責人
      ，就高帝公司因經銷原告公司商品所負之債務，仍無從解
      免連帶保證人之責任，被告乙○○以本件債務發生時其已
      非高帝公司負責人辯稱無須就高帝公司之債務負責，應非
      可取。
（三）被告乙○○雖又抗辯甲○○已出具承諾書表明高帝公司之
      債務全與被告乙○○無關，其無庸負責云云，惟甲○○雖
      於承諾書中承諾其個人及高帝公司所屬的債權及債務問題
      均由其負全責，與被告乙○○無關（見本院卷第69頁），
      惟此係僅就其二人間之權利義務關係，所為之約定，基於
      債之相對性，效力並不及於非系爭承諾書當事人之原告，
      被告乙○○以此抗辯其無須負連帶清償責任，亦非可取。
（四）被告乙○○雖又以其當時係因擔任高帝公司之負責人而為
      系爭契約之連帶保證人，嗣其已解任，且請被告甲○○通
      知原告公司其不再繼續擔任高帝公司之連帶保證人，則自
      無須負連帶清償之責。被告甲○○亦稱其因高帝公司負責
      人變更，曾向原告公司要求重新訂約，並簽署新合約交由
      原告公司業務王建弘帶回，但原告公司一直未將新合簽還
      等語。惟查被告乙○○係為被告高帝公司與原告間系爭經
      銷合書之連帶保證人，而系爭經銷合約有效期間為自簽約
      日起至民國110年12月31日止（見本院卷第9頁），則被告
      乙○○之與原告間之保證契約為屬定有期限之保證契約，
      依民法第754條反面解釋，保證人並不得隨時終止。而系
      爭經銷契約書第11條第3項約定「甲方（即高帝公司）之
      連帶保證人如欲退保應以書面通知乙方（即原告），經乙
      方書面同意並辦妥新連帶保證人程序，另訂新經銷契約對
      保完竣後，始可解除其原保證責任，如以登報或中途聲明
      退保者概不生效」，同條第4項並約定其保證，於高帝公
      司變更負責人或公司名稱時仍繼續有效，本件被告乙○○
      並未踐行契約所定解除保證責任之程序，為其所自陳，則
      依契約之約定，自仍難解免連帶保證之責任。
（五）被告乙○○雖又抗辯保證契約為從契約，與其後高帝公司
      與原告間個別之買賣契約，為個別獨立之契約，其為保證
      時，尚無各該應付價金之買賣契約存在，且各該買賣契約
      並未標明係依據系爭91年12月4日經銷契約而為，被告乙
      ○○所為保證之效力，並不及於各該買賣契約云云，惟查
      ，被告高帝公司係因經銷原告公司各種產品及所有原裝進
      口產品，而訂立系爭經銷合約，約定高帝公司經銷之商品
      包括原告所有之商品，期間自簽約日起至110年12月31日
      止（見經銷合約書前言及第1條、第13條），則被告乙○
      ○為係就連續發生之債務為保證，而非簽訂保證契約當時
      存在之債務為保證。而除91年12月4日經銷合約書外，原
      告與高帝公司並未簽訂其他之經銷合約，為兩造所不爭，
      則簽約後高帝公司向原告購買經銷之商品，自係依據系爭
      經銷合約書而為，且原告銷貨出貨單上客戶代號欄所載「
      k08902高帝影音」，核與經銷合約書封面所載「k08902
      」相符，被告乙○○以其後原告公司與被告高帝公司之銷
      貨出貨單未標明係依據系爭91年12月4日經銷契約而為，
      主張非其保證效力所及，並無可取。
四、從而，原告本於兩造經銷合約之約定、買賣及連帶保證之法
    律關係，請求被告連帶清償積欠之貨款963,090元，及自起
    訴狀繕本最後送達翌日即94年3月24日起至清償日止按年息
    百分之五計算之利息，為有理由，應予准許。
五、兩造其餘主張陳述及所提之證據，經本院審酌後，認均不足
    以影響本判決之結果，均毋庸再予論述，附此敘明。
六、原告陳明願供擔保，以代釋明，聲請宣告假執行，核與規定
    相符，爰酌定相當擔保金額，予以准許。
七、結論：本件原告之訴為有理由，並依民事訴訟法第85條第2
    項、第390條第2項，判決如主文。
中　　華　　民　　國　　94　　年　　5 　　月　　11　　日
                  民事第三庭  法  官  張靜女
右為正本係照原本作成
如對本判決上訴，須於判決送達後廿日內向本院提出上訴狀
中　　華　　民　　國　　94　　年　　5 　　月　　11　　日
                              書記官  莊滿美
